【裁判字號】    98,簡上,291
【裁判日期】    980526
【裁判案由】    傷害等
【裁判全文】
臺灣桃園地方法院刑事判決             98年度簡上字第291號
上  訴  人
即  被  告  丁○○
上列被告因傷害等案件，不服本院簡易庭中華民國97年12月31日
97年度壢簡字第1369號刑事第一審簡易判決（聲請簡易判決處刑
案號：97年度偵字第6707號），向本院提起上訴，本院管轄之第
二審地方法院合議庭判決如下：
    主  文
原判決撤銷。
丁○○傷害人之身體，處拘役參拾日，如易科罰金，以新臺幣壹
仟元折算壹日。又傷害人之身體，處拘役參拾日，如易科罰金，
以新臺幣壹仟元折算壹日。又損壞他人之眼鏡，足以生損害於他
人，處拘役拾伍日，如易科罰金，以新臺幣壹仟元折算壹日。應
執行拘役伍拾伍日，如易科罰金，以新臺幣壹仟元折算壹日。緩
刑貳年，並應向公庫支付新臺幣伍仟元。
    事  實
一、丁○○於民國九十六年十一月二十五日下午二時十分許，在
    其位於桃園縣中壢市○○街八號二樓之租屋處內，因房租問
    題與房東甲○○及陪同張某前去之乙○○、丙○○發生爭執
    （甲○○三人涉嫌侵入住宅部分，由本院另案判處拘役，乙○○部分並已確定），竟先後基於二次傷害、一次毀損之犯
    意，於上揭時間、地點，先徒手毆打乙○○一巴掌，再打落
    丙○○臉上眼鏡，繼而持不銹鋼水壺（未扣案）擲向甲○○
    ，而砸傷甲○○右手。乙○○因此受有右臉頰挫傷（八乘十
    公分紅腫）之傷害，甲○○亦因此受有右手挫裂傷（約零點
    五公分）之傷害，丙○○之眼鏡則因此歪斜致不堪使用，足
    以生損害於丙○○。
二、案經甲○○、乙○○、丙○○分別訴請桃園縣政府警察局中
    壢分局移送臺灣桃園地方法院檢察署檢察官偵查後，聲請以
    簡易判決處刑。
    理  由
一、後引證人甲○○、乙○○、丙○○、林志全於警詢及檢察事
    務官偵查中所為證詞，以及後述之診斷證明書、顧客服務單
    ，雖均係被告以外之人於審判外以言詞或書面所為之陳述，
    屬於傳聞證據，惟被告坦承犯罪，在本院準備程序中亦同意
    引用上開證據作為審判資料，本院審酌上開各項證據作成時
    之情況，亦認為適當，依刑事訴訟法第一百五十九條之五第
    一項規定，上開證據應均有證據能力。至於丙○○在原審審
    理時以證人身分具結後所為之證詞，其採證程序並無不法，
    有證據能力應不待言。
二、訊據被告丁○○於本院審理時坦承上揭傷害、毀損等犯行不
    諱，核與證人即被害人乙○○、甲○○、丙○○，目擊證人
    林志全分別於警詢及檢察事務官偵查中，或原審審理時所證
    述之情節相符，此外，復有行政院衛生署桃園醫院出具之診
    斷證明書二份、玉山隱形眼鏡行出具之顧客服務單一份附卷
    可稽，足徵被告之自白屬實，可以採信。本件事證明確，被
    告犯行均堪認定，應依法論科。
三、核被告所為，就傷害乙○○、甲○○部分，均係犯刑法第二
    百七十七條第一項之普通傷害罪，就毀損丙○○眼鏡部分，
    則係犯刑法第三百五十四條之毀損罪。被告所犯上揭三罪，
    雖係基於同一原因事實，於密接之時間、地點，接續為之，
    惟係以三個身體動作，分別侵害不同被害人之身體或財產法
    益，客觀上可以分開為三個犯罪行為，個別評價，應分論併
    罰。原審對被告論罪科刑，雖非無見，惟漏未審酌被告傷害
    乙○○、甲○○部分，係以二個傷害行為，分別侵害兩個被
    害人之身體法益，而僅論以接續犯一罪，揆諸前述說明，尚
    有違誤。被告初始辯稱其並未犯罪，爾後坦承犯行而請求從
    輕量刑，向本院提起上訴，雖無理由，惟原判決既有前述瑕
    疵，仍屬無可維持，自應由本院予以撤銷改判。爰審酌被告
    僅因細故即出手攻擊甲○○等人，犯罪之動機、目的，均無
    可取，乙○○、甲○○之傷勢均甚輕微，而丙○○眼鏡受損
    之程度亦尚非嚴重，被告犯後初始否認犯行，惟此後已坦承
    全部犯行，並已與甲○○、丙○○達成和解，有和解書及甲○○二人出具之聲請狀各一份在卷可考，被告之智識、犯後
    態度及其他一切情狀，分別量處如主文第二項所示之刑，再
    定其應執行刑，並均諭知易科罰金之折算標準，以示懲儆。
    被告傷害甲○○所用之不銹鋼水壺並未扣案，為免執行困難
    ，不予沒收，附此敘明。末查，被告並無前科，有其臺灣高
    等法院被告前案紀錄表一份附卷可稽，此次因細故動手傷人
    、毀物，雖有不該，惟其案發後已經坦承犯行，尚有悔意，
    並已與被害人甲○○、丙○○達成和解，甲○○二人在本院
    審理時並均具狀表示願意給被告機會，請求給予緩刑等語，
    丙○○並到庭補稱：乙○○係因案發後行蹤不定，以致無從
    聯絡其一起和解等語，參酌本件犯罪情節尚屬輕微，並非不
    可原諒，而被告經此偵審教訓，當知警惕而無再犯之虞，惟
    既未與乙○○和解，亦不能全然無罰，本院因認上揭所宣告
    之刑以暫不執行為當，爰併宣告緩刑二年，並諭知被告應向
    公庫支付五千元，以勵自新。
據上論斷，應依刑事訴訟法第四百五十五條之一第三項、第三百
六十九條第一項前段，刑法第二百九十九條第一項、第二百七十
七條第一項、第三百五十四條、第五十一條第五款、第四十一條
第一項前段、第七十四條第一項第一款、第二項第四款，刑法施
行法第一條之一第一項、第二項前段，判決如主文。
本案經檢察官邱文中到庭執行職務。
中    華    民    國    98    年    5     月    26    日
                刑事第五庭  審判長法  官  潘政宏
                                  法  官  張詠晶
                                  法  官  陳彥宏
以上正本證明與原本無異。
不得上訴。
                                  書記官  翁其良
中    華    民    國    98    年    5     月    26    日
論罪法條：刑法第277條第1項、第354條
中華民國刑法第277條
（普通傷害罪）
傷害人之身體或健康者，處 3 年以下有期徒刑、拘役或 1 千元
以下罰金。
犯前項之罪因而致人於死者，處無期徒刑或7 年以上有期徒刑；
致重傷者，處3 年以上10年以下有期徒刑。
中華民國刑法第354條
（毀損器物罪）
毀棄、損壞前二條以外之他人之物或致令不堪用，足以生損害於
公眾或他人者，處2 年以下有期徒刑、拘役或5 百元以下罰金。


司法院資訊處製作；財團法人民間司法改革基金會備份。
